【裁判字號】    99,訴,758
【裁判日期】    990722
【裁判案由】    妨害自由等
【裁判全文】
臺灣臺南地方法院刑事判決               99年度訴字第758號
公  訴  人  臺灣臺南地方法院檢察署檢察官
被      告  甲○○原名林筆皇.
上列被告因妨害自由等案件，經檢察官提起公訴（99年度撤緩偵
字第104號），被告於準備程序期日就被訴事實為有罪陳述，本
院聽取當事人之意見後，裁定進行簡式審判程序，並判決如下：
    主  文
甲○○犯恐嚇危害安全罪，處有期徒刑參月，如易科罰金，以新
臺幣壹仟元折算壹日；又犯剝奪他人行動自由罪，處有期徒刑肆
月，如易科罰金，以新臺幣壹仟元折算壹日，扣案之修眉刀壹支
沒收；又犯竊盜罪，處有期徒刑貳月，如易科罰金，以新臺幣壹
仟元折算壹日；又犯剝奪他人行動自由罪，處有期徒刑伍月，如
易科罰金，以新臺幣壹仟元折算壹日，扣案之修眉刀壹支沒收。
應執行有期徒刑拾月，如易科罰金，以新臺幣壹仟元折算壹日，
扣案之修眉刀共貳支，均沒收。
    事  實
一、甲○○（即林筆皇）與丙○○原係男女朋友關係（二人已於
    民國97年10月間分手），甲○○(一)於97年8月間某日，在其
    位於臺南市○○區○○路1段租屋處，與丙○○因細故發生
    爭吵，竟基於恐嚇危害安全之犯意，將房東所有之瓦斯桶拖
    至丙○○面前，並以房東所有之打火機作勢點燃，並恐嚇恫
    稱要與丙○○同歸於盡等語，致丙○○心生畏懼；(二)其再於
    97年10月22日上午10時許，因不滿丙○○提出分手，竟基於
    妨害丙○○行動自由之犯意，乘丙○○外出之際，以自備之
    鑰匙1支（業已丟棄，未據扣案）侵入丙○○位於臺南縣麻
    豆鎮方厝寮38號之14住處（無故侵入住宅部分未據告訴），
    俟丙○○返回住處後，即持預藏之修眉刀1支，抵住丙○○
    之頸部約2至3分鐘，質問丙○○為何要分手，以此方式剝奪
    丙○○之行動自由得逞。(三)嗣於同日，丙○○於擺脫甲○○
    之控制並以接送小孩下課為由外出後，甲○○竟復另行基於
    為自己不法所有之犯意，於同日中午12時30分許，在上開處
    所，竊取丙○○所有駝色皮包1只（內含丙○○之女楊琇媚
    、趙云瑄之健保卡各1枚，均已由甲○○交還丙○○），得
    手後逃離現場。(四)又於98年1月14日凌晨零時許，再次因為
    挽回丙○○的感情，另行基於妨害丙○○行動自由之犯意，
    乘丙○○外出倒垃圾之際，持前揭之自備鑰匙1支，再次潛
    入丙○○上揭住處2樓房間（無故侵入住宅部分未據告訴）
    ，先以棉被蓋住丙○○之頭部，將丙○○壓制在床上後，再
    持預藏之修眉刀1支，在丙○○之頸部劃2刀，致丙○○頸部
    割傷流血（傷害部分亦未據告訴），並質問丙○○為何要這
    樣對待伊，以此方式控制並妨害丙○○之行動自由，嗣丙○
    ○之母黃聽聞丙○○之尖叫聲上樓察看，甲○○始倉皇離
    開，現場並遺留甲○○所有、供其犯案所用之修眉刀1支（
    已由丙○○交付警方查扣）。嗣警方並於98年3月11日下午4
    時20分許，持臺灣臺南地方法院核發之搜索票，至甲○○位
    於臺南市安南區○○○街43號住處進行搜索，並再扣得甲○
    ○所有、於前揭(二)所使用之修眉刀1支。
二、案經丙○○訴由臺南縣警察局麻豆分局報請臺灣臺南地方法
    院檢察署檢察官偵查起訴。
    理  由
一、本件被告甲○○所犯為死刑、無期徒刑、最輕本刑為三年以
    上有期徒刑以外之罪，亦非屬高等法院管轄之第一審案件，
    其於準備程序進行中，先就被訴事實為有罪之陳述，經法官
    告知簡式審判程序之旨，並聽取公訴檢察官之意見後，依刑
    事訴訟法第273條之1第1項、第273條之2等規定，裁定進行
    簡式審判程序，且不受同法第159條第1項、第161條之2、第
    161條之3、第163條之1及第164條至第170條所規定證據能力
    認定及調查方式之限制，合先敘明。
二、前開事實，業據被告甲○○於本院準備及審理程序時均坦承
    不諱，核與證人即告訴人丙○○、證人黃分別於警詢及偵
    查中具結證述之情節相符，並有搜索、扣押筆錄1份、現場
    照片8張在卷可稽，此外，復有修眉刀2支扣案可證，已足擔
    保被告上開任意性自白核與事實相符，應堪採信，是本件事
    證明確，被告前揭犯行，均堪認定。
三、核被告於犯罪事實一(一)所為，係犯刑法第305條之恐嚇危害
    安全罪；於犯罪事實一(二)、(四)所為，則均係犯同法第302條
    第1項之妨害自由罪、於犯罪事實一(三)所為，則係犯同法第
    320條第1項之竊盜罪。又其所犯上開各罪間，因犯意各別，
    行為殊異，應予分論併罰。茲審酌被告之品行、素行尚可，
    高中肄業、與告訴人之關係原為男女朋友、犯罪之動機係因
    感情糾紛，惟犯罪之手段包含使用兇器、侵入住宅、傷害等
    ，行徑惡劣，且對於告訴人之精神、身體、及財產均造成損
    害匪淺，並念其犯後已將竊盜贓物返還予告訴人，且坦承全
    部犯行，態度尚可，及其現有正當職業，並需撫養父母及祖
    父母等一切情狀，各量處如主文所示之刑，並定其應執行之
    刑，併均諭知易科罰金之折算標準，以資懲儆。至扣案之修
    眉刀2支，均係被告所有，分別供其犯本件犯罪事實一(二)、
    (四)之罪所用之物，業據被告供承在卷，爰依刑法第38條第1
    項第2款之規定，均宣告沒收。至被告於犯罪事實一(一)所使
    用之瓦斯桶及打火機等，因均非被告所有之物，及其於犯罪
    事實一(二)、(四)所使用之自備鑰匙1支，業經被告於使用完畢
    後丟棄，無事實證明尚屬存在等情，均已經被告供述在卷，
    是爰不另為沒收之諭知，併此敘明。
四、據上論斷，應依刑事訴訟法第273條之1第1項、第299條第1
    項前段，刑法第305條、第302條第1項、第320條第1項、第
    51條第5款、第41條第1項前段、第8項、第38條第1項第2款
    ，刑法施行法第1條之1，判決如主文。
本案經檢察官乙○○到庭執行職務。
中    華    民    國    99    年    7     月    22    日
                  刑事第八庭  法  官  林臻嫺
以上正本證明與原本無異。
如不服本判決應於收受本判決後10日內向本院提出上訴書狀，並
應敘述具體理由。如未敘述上訴理由者，應於上訴期間屆滿後20
日內向本院補提理由書狀（均須按他造當事人之人數附繕本）「
切勿逕送上級法院」。
                              書記官  洪培綺
中    華    民    國    99    年    7     月    23    日
附錄本案論罪科刑法條全文：
中華民國刑法第305條
（恐嚇危害安全罪）
以加害生命、身體、自由、名譽、財產之事，恐嚇他人致生危害
於安全者，處 2 年以下有期徒刑、拘役或 3 百元以下罰金。
中華民國刑法第302條
（剝奪他人行動自由罪）
私行拘禁或以其他非法方法，剝奪人之行動自由者，處 5 年以
下有期徒刑、拘役或 3 百元以下罰金。
因而致人於死者，處無期徒刑或 7 年以上有期徒刑，致重傷者
，處 3 年以上 10 年以下有期徒刑。
第 1 項之未遂犯罰之。
中華民國刑法第320條
（普通竊盜罪、竊佔罪）
意圖為自己或第三人不法之所有，而竊取他人之動產者，為竊盜
罪，處5  年以下有期徒刑、拘役或 5 百元以下罰金。
意圖為自己或第三人不法之利益，而竊佔他人之不動產者，依前
項之規定處斷。
前二項之未遂犯罰之。

司法院資訊處製作；財團法人民間司法改革基金會備份。
